【裁判字號】    97,家抗,18
【裁判日期】    970318
【裁判案由】    撤銷假扣押
【裁判全文】
臺灣高等法院民事裁定                  97年度家抗字第18號
抗  告  人  甲○○
抗告人因與相對人乙○○間撤銷假扣押事件，對於中華民國96年
12月31日臺灣臺北地方法院96年度家聲字第700號所為裁定提起
抗告，本院裁定如下：
    主  文
原裁定廢棄。
相對人於原法院之聲請駁回。
聲請及抗告訴訟費用由抗告人負擔。
    理  由
一、抗告意旨略以：抗告人於96年9月29日收受台灣台北地方法
    院（以下簡稱台北地院）96年度家聲字第 500號民事裁定，
    命抗告人於收受裁定 7日內起訴，抗告人隨即於限期內之同
    年10月5日向台北地院提起96年度家訴字第173號請求宣告改
    用分別財產制，該判決於96年12月25日確定，抗告人隨即依
    民事訴訟法第529條第3項規定，於97年1月2日再具狀起訴請
    求夫妻剩餘財產差額之分配。抗告人之起訴符合法律之規定
    ，原裁定不察，逕以抗告人所提者非得以確定私權之存在，
    而取得給付之確定判決之訴訟為由，撤銷該法院96年度家全
    字第71號假扣押裁定，於法未合，求為廢棄原裁定等語。
二、按「本案尚未繫屬者，命假扣押之法院應依債務人聲請，命
    債權人於一定期間內起訴。下列事項與前項起訴有同一效力
    ：一  依督促程序，聲請發支付命令者。二  依本法聲請調
    解者。三  依第三百九十五條第二項為聲明者。四  依法開
    始仲裁程序者。五  其他經依法開始起訴前應踐行之程序者
    。六  基於夫妻剩餘財產差額分配請求權而聲請假扣押，已
    依民法第一千零十條請求宣告改用分別財產制者。前項第六
    款情形，債權人應於宣告改用分別財產制裁定確定之日起十
    日內，起訴請求夫妻剩餘財產差額分配。債權人不於第一項
    期間內起訴或未遵守前項規定者，債務人得聲請命假扣押之
    法院撤銷假扣押裁定。」民事訴訟法第529條第1、2、3項定
    有明文。抗告人主張於收受台北地院96年度家聲字第500 號
    限期起訴之裁定後，即於限期內之96年10月 5日向台北地院
    提起96年度家訴字第 173號請求宣告改用分別財產制，該判
    決於96年12月25日確定，抗告人再於97年1月2日起訴請求夫
    妻剩餘財產差額之分配等情，業據提出台北地院96年度家訴
    字第 173號判決及確定證明書暨97年1月2日之起訴狀等影本
    為證，堪信為真，抗告人之起訴依民事訴訟法第529條第2項
    規定係在限期內起訴，相對人自不得依民事訴訟法第 529條
    第 4項聲請撤銷假扣押裁定。原法院不察，誤以為抗告人請
    求宣告改用分別財產制非屬給付判決，遂依相對人之聲請撤
    銷假扣押裁定，尚有未洽。抗告人執此指摘原裁定不當，求
    為廢棄，為有理由。爰由本院廢棄原裁定，並駁回相對人聲
    請撤銷假扣押之裁定。
三、據上論結，本件抗告為有理由，裁定如主文。
中    華    民    國    97    年    3     月    18    日
                    民事第二庭
                        審判長法  官  吳謙仁
                              法  官  李瓊蔭
                              法  官  蘇瑞華
正本係照原本作成。
本裁定除以適用法規顯有錯誤為理由，並經本院許可外，不得再
抗告。如提起再抗告，應於收受後10日內委任律師為訴訟代理人
向本院提出再抗告狀。並繳納再抗告費新台幣１千元。
中    華    民    國    97    年    3     月    19    日
                              書記官  賴以真


司法院資訊處製作；財團法人民間司法改革基金會備份。
